da: Neglelakfjernerform: Neglelakfjerner; Flydende neglelakfjerner; Neglelakaffedtningsmiddel; Neglelakslettecreme; Fjernelsesomslag; Iblødsætningsfjernelsesomslag; Andet
nb: Form på neglelakkfjerner: Neglelakkfjernere med dypping; Flytende neglelakkfjerner; Neglelakkavfettingsmiddel; Neglelakkfjerningskrem; Omslag for fjerning; Soak-off-fjernepads; Annet
ro-RO: Formă de îndepărtare a lacului de unghii: Soluție de îndepărtare a lacului de unghii prin înmuiere; Soluție lichidă de îndepărtare a lacului de unghii; Degresant lac de unghii; Cremă pentru îndepărtarea lacului de unghii; Folii de îndepărtare a lacului de unghii; Folii de îndepărtare a lacului de unghii prin înmuiere; Altele
sv: Form på nagellacksborttagare: Doppa-i-nagellacksborttagare; Flytande nagellacksborttagare; Nagellacksavfettningsmedel; Nagellacksborttagningskräm; Borttagningswraps; Blötläggande borttagningswraps; Övrigt
zh-CN: 洗甲水形态: 浸入洗甲水; 液态洗甲水; 卸甲油; 卸甲膏; 卸妆纸; 浸泡卸甲巾; 其他
th: รูปแบบของน้ำยาล้างเล็บ: น้ำยาล้างเล็บแบบจุ่ม; น้ำยาล้างเล็บแบบน้ำ; น้ำยาล้างคราบไขมันในเล็บ; ครีมล้างสีทาเล็บ; แผ่นฟอยล์สำหรับห่อ; ผ้าห่อชนิดถอดออกได้โดยการแช่; อื่นๆ
vi: Nước tẩy sơn móng: Nhúng trong nước tẩy sơn móng; Chất tẩy sơn móng dạng lỏng; Chất tẩy nhờn sơn móng tay; Kem tẩy sơn móng tay; Miếng gỡ; Miếng gỡ sơn móng tay dạng ngâm; Khác
de: Form des Nagellackentferners: Eintauch-Nagellackentferner; Flüssiger Nagellackentferner; Nagellack-Entfetter; Nagellackentfernungscreme; Remover-Wraps; Soak Off Remover-Wraps; Sonstiges
zh-TW: 去光水形式: 放入指甲油去光水; 指甲油去光水; 卸甲油膏; 卸甲乳; 去除包; 浸泡去除包; 其他
pt-BR: Tipo removedor de esmalte: Removedor de esmalte de imersão; Removedor de esmalte líquido; Desengordurante de unha; Creme removedor de esmalte; Envoltórios de remoção; Invólucros removedores de absorção; Outro
es: Forma del quitaesmalte: Sumergir en quitaesmalte; Quitaesmalte líquido; Removedor de esmalte de uñas; Crema quitaesmalte; Envolturas de remoción; Envolturas removedoras para quitar esmalte de uñas; Otros
fi: Kynsilakan poistoaineen olomuoto: Kasta kynsilakanpoistoaineeseen; Nestemäinen kynsilakanpoistoaine; Kynsilakan rasvanpoistoaine; Kynsilakanpoistovoide; Poistokääreet; Sulavat poistokääreet; Muu
it: Formato del solvente unghie: Levasmalto a immersione; Levasmalto liquido; Sgrassante per unghie; Levasmalto in crema; Involucri per la rimozione; Involucri per rimozione del soak off; Altro
sk-SK: Forma odstraňovača laku: Namočte do odstraňovača laku na nechty; Tekutý odlakovač na nechty; Odmasťovač laku na nechty; Krémový odstraňovač laku na nechty; Odstraňovacie zábaly; Odmáčacie odstraňovacie zábaly; Iné
nl: Vorm nagellakremover: Dompel in nagellakverwijderaar; Vloeibare nagellakremover; Nagellakontvetter; Nagellakweghaalcrème; Verwijderingswikkels; Soak-off remover-wraps; Andere
hu: Körömlakklemosó formája: „Dip in” körömlakklemosó; Folyékony körömlakklemosó; Körömlakk-zsírtalanító; Körömlakk-radírozó krém; Eltávolító fóliák; Lemosható eltávolító fóliák; Egyéb
ru: Форма средства для снятия лака: Окуните в жидкость для снятия лака; Жидкость для снятия лака; Обезжириватель лака для ногтей; Крем для снятия лака; Обертки для ремувера; Обертывания для воздействия ремувера; Другое
tr: Cila sökücü formu: Batırmalı aseton; Sıvı aseton; Oje çözücü; Oje silme kremi; Kaldırma sargıları; Islak temizleme sargıları; Diğer
sl-SI: Oblika odstranjevalca laka: Potopni odstranjevalec laka za nohte; Tekoči odstranjevalec laka za nohte; Razmaščevalec laka za nohte; Krema za brisanje laka za nohte; Povoji za odstranjevanje; Povoji za odstranjevanje z namakanjem; Drugo
en: Polish remover form: Dip in nail polish remover; Liquid nail polish remover; Nail polish degreaser; Nail polish eraser cream; Removal wraps; Soak-off remover wraps; Other
el: Μορφή αφαιρετικού βερνικιού: Εμβάπτιση σε αφαιρετικό βερνικιού νυχιών; Υγρό αφαιρετικό βερνικιού νυχιών; Διαλυτικό βερνικιού νυχιών; Κρέμα γόμας για βερνίκι νυχιών; Περιτυλίγματα αφαίρεσης; Περιτυλίγματα αφαίρεσης με εμβάπτιση; Άλλο
pt-PT: Ficha do removedor de verniz: Removedor de verniz com inserção de dedo; Removedor de verniz líquido; Desengraxante de verniz de unhas; Creme removedor de verniz de unhas; Embrulhos de remoção; Embrulhos de remoção de imersão; Outro
bg-BG: Форма на лакочистител: Лакочистител за нокти с потапяне; Течен лакочистител за нокти; Обезмаслител за лак за нокти; Крем за изтриване на лак за нокти; Опаковки за отстраняване; Попиващи почистващи опаковки; Други
fr: Forme du dissolvant: Bain dissolvant; Dissolvant pour vernis à ongles; Dégraissant; Effaceur de vernis à ongles; Papillotes de dépose; Pinces de dépose; Autre
cs: Forma odlakovače: Odlakovač na nehty; Tekutý odlakovač na nehty; Odmašťovač laku na nehty; Krém na vymazání laku na nehty; Odstraňovací obaly; Odstraňovací zábaly; Jiné
hr-HR: Oblik sredstva za uklanjanje laka za nokte: Sredstvo za uklanjanje laka za nokte umakanjem; Tekući odstranjivač laka za nokte; Odmašćivač laka za nokte; Krema za brisanje laka za nokte; Folije za uklanjanje; Folije za uklanjanje laka za nokte; Ostalo
ja: ネイルオフの形態: 除光液に浸す; 液体除光液; マニキュア脱脂剤; マニキュアリムーバークリーム; 除去ラップ; ソークオフリムーバーラップ; その他
lt-LT: Nagų lako valiklio pavidalas: Mirkomas nagų lako valiklis; Skystas nagų lako valiklis; Nagų nuriebalintojas; Kreminis nagų lako valiklis; Nagų lako valiklio folijos; Mirkomos nagų lako valiklio folijos; Kita
ko: 매니큐어 리무버 형태: 매니큐어 리무버에 담금; 액체 매니큐어 리무버; 매니큐어 탈지제; 매니큐어 지우개 크림; 리무버 랩; 흡수 제거제 랩; 기타
pl: Forma zmywacza do paznokci: Zanurz w zmywaczu do paznokci; Zmywacz do paznokci w płynie; Odtłuszczacz do paznokci; Lakier do paznokci w kremie; Owijki usuwające; Nawilżacze do usuwania wilgoci; Inne